臺灣屏東地方法院刑事判決
111年度交訴字第42號
公  訴  人  臺灣屏東地方檢察署檢察官
被      告  陳海明


上列被告因公共危險案件，經檢察官提起公訴（110年度偵字第1
1664號），被告於準備程序中就被訴事實為有罪之陳述，經告知
簡式審判程序之旨，並聽取當事人之意見後，經本院合議庭裁定
由受命法官獨任進行簡式審判程序，判決如下：
    主  文
陳海明犯駕駛動力交通工具發生交通事故致人傷害而逃逸罪，累
犯，處有期徒刑捌月。
    事實及理由
一、犯罪事實及證據名稱，除後述外，餘均引用起訴書之記載（
    如附件）：
  ㈠犯罪事實欄一第16至18行「詎陳海明於肇事後，竟基於肇事
    逃逸之故意，未報警及電召救護車、亦未施以救護，旋即駕
    車逃離現場」更正為「陳海明於發生交通事故後，明知其駕
    駛前揭自用小客車發生交通事故，致人受傷，竟未留在現場
    處理並採取必要之救護措施，亦未留下任何聯絡資料，即基
    於發生交通事故致人受傷逃逸之犯意，逕自駕駛前揭自用小
    客車離去」。
  ㈡證據名稱增列「被告陳海明於本院準備程序及審理中之自白」。
二、論罪科刑：
  ㈠核被告所為，係犯刑法第185條之4第1項前段之駕駛動力交通
    工具發生交通事故致人傷害而逃逸罪。
  ㈡被告前因①不能安全駕駛之公共危險案件，經本院以107年度
    交簡字第621號判決判處有期徒刑4月確定；②肇事逃逸之公
    共危險案件，經本院以107年度交訴字第77號判決判處有期
    徒刑1年確定；上開①至②案件經本院以108年度聲字第277號
    裁定應執行有期徒刑1年2月確定，於民國108年10月19日縮
    刑期滿執行完畢，有臺灣高等法院被告前案紀錄表在卷可查
    （本院卷第16至19頁），其於有期徒刑執行完畢後5年內，
    故意再犯本件有期徒刑以上之罪，為累犯，因本案並無「應
    量處最低本刑，否則即生罪責不相當而有過苛情形」（詳後
    述量刑說明），故應依刑法第47條第1項規定加重其刑。
  ㈢爰審酌被告駕駛動力交通工具發生交通事故後，明知告訴人
    林源閔受有傷害，仍逕自離開現場，罔顧告訴人之生命身體
    安全，所為實有不該。惟念其終能於本院準備程序、審理中
    坦承犯行之態度，且已與告訴人達成調解並履行完畢，經告
    訴人撤回告訴，有撤回告訴狀、屏東縣萬丹鄉調解委員會調
    解筆錄附卷可稽（偵卷第23至25頁）。兼衡告訴人所受傷勢
    程度、被告犯罪之動機、目的、手段、於本院審理中自陳之
    智識程度、生活狀況及檢察官求刑意見（本院卷第44至45頁
    ）等一切情狀，量處如主文所示之刑。
三、如不服本判決，應於收受判決後20日內向本院提出上訴書狀
    ，並應敘述具體理由（均須按他造當事人之人數附繕本）。
    　
據上論斷，應依刑事訴訟法第273條之1第1項、第299條第1項前
段、第310條之2、第454條，判決如主文。
本案經檢察官黃彥凱提起公訴，檢察官王光傑到庭執行職務。
中　　華　　民　　國　　111 　年　　7 　　月　　21　　日
                  刑事第三庭    法  官  楊子龍
以上正本證明與原本無異。
如不服本判決應於收受判決後20日內向本院提出上訴書狀，並應
敘述具體理由；其未敘述上訴理由者，應於上訴期間屆滿後20日
內向本院補提理由書（均須按他造當事人之人數附繕本）「切勿
逕送上級法院」。　　　　　　　　　
中　　華　　民　　國　　111 　年　　7 　　月　　22　　日
                                 書記官  許珍滋
附錄論罪科刑法條：
刑法第185條之4
駕駛動力交通工具發生交通事故，致人傷害而逃逸者，處六月以
上五年以下有期徒刑；致人於死或重傷而逃逸者，處一年以上七
年以下有期徒刑。
犯前項之罪，駕駛人於發生交通事故致人死傷係無過失者，減輕
或免除其刑。
附件：
臺灣屏東地方檢察署檢察官起訴書
                                    110年度偵字第11664號
　　被　　　告　陳海明　
上列被告因肇事逃逸案件，業經偵查終結，認應提起公訴，茲將
犯罪事實及證據並所犯法條分敘如下：
　　    犯罪事實
一、陳海明前因肇事逃逸、不能安全駕駛致交通危險等案件，先
    後經臺灣屏東地方法院判決判處有期徒刑1年、4月確定，再
    經同法院以108年度聲字第277號裁定定應執行刑有期徒刑1
    年2月確定，甫於民國108年10月19日執行完畢。詎陳海明仍
    不知悔改，於110年10月19日12時3分許，駕駛車牌號碼00-0
    000號自用小客車，沿屏東縣萬丹鄉四維西路由西往東方向
    行駛，行經該路段與公園路交岔路口時，本應注意汽車行駛
    時應注意車前狀況，隨時採取必要之安全措施，而依當時天
    候晴、日間自然光線、路面乾燥、無缺陷、無障礙物、視距
    良好等情狀，並無不能注意之情事，竟疏未注意及此，貿然
    於該交岔路口右轉，適有林源閔騎乘車牌號碼000-0000號電
    動普通重型機車，沿屏東縣萬丹鄉公園路由南往北方向行駛
    至該路口左轉彎，陳海明見狀閃避不及，雙方遂發生碰撞，
    林源閔因而人車倒地，並受有右側膝部挫傷、右側踝部挫傷
    、右側足部挫傷等傷害（陳海明所涉過失傷害罪嫌部分，另
    為不起訴處分）。詎陳海明於肇事後，竟基於肇事逃逸之故
    意，未報警及電召救護車、亦未施以救護，旋即駕車逃離現
    場，嗣警方獲報後趕往現場處理，並調閱肇事路段監視器錄
    影畫面，始循線查獲上情。
二、案經林源閔訴請屏東縣政府警察局屏東分局報告偵辦。
　　　　證據並所犯法條
一、證據清單及待證事實：
編號 證據名稱 待證事實 1 被告陳海明於警詢及偵訊中之陳述 被告坦承曾於上開時間駕駛自用小客車行經上開地點，惟矢口否認有何肇事逃逸犯行，辯稱：我不知道有撞到他云云。 2 證人即告訴人林源閔於警詢及偵查中之證述 證明本件交通事故發生經過及被告未報警及電召救護車、亦未施以救護而逕行離開現場之事實。 3 國軍高雄總醫院屏東分院附設民眾診療服務處之診斷證明書 證明告訴人因本件交通事故，右側膝部挫傷、右側踝部挫傷、右側足部挫傷等傷害之事實。 4 道路交通事故現場圖、道路交通事故調查報告表㈠㈡、警員職務報告各1份、現場照片及監視器錄影畫面翻拍照片34張 ⑴證明本件交通事故行車方向及現場狀況之事實。 ⑵證明被告駕駛之自用小客車前方保險桿與告訴人騎乘之機車發生擦撞，且被告於肇事後，先倒車再駕車離開現場之事實。 
二、核被告陳海明所為，係犯刑法第185條之4第1項前段肇事致
    人傷害逃逸罪嫌。又被告曾受有期徒刑之執行完畢，有本署
    刑案資料查註紀錄表1份可參，其於5年內故意再犯本件有期徒刑
    以上之罪，為累犯，請審酌依司法院大法官釋字第775號解釋
    意旨及刑法第47條第1項規定，加重其刑。
三、依刑事訴訟法第251條第1項提起公訴。
  　此　致
臺灣屏東地方法院
中　　華　　民　　國　  111　  年　  3　　月　   8　　日
 　　　　　　　　　　　　　　　檢  察  官  黃彥凱
本件正本證明與原本無異
中　　華　　民　　國　  111　  年    4　　月　　 8　　日
                               書　記　官  黃國煒
附錄本案所犯法條全文：
中華民國刑法第185條之4
（肇事遺棄罪）
駕駛動力交通工具肇事，致人死傷而逃逸者，處 1 年以上 7 年
以下有期徒刑。